# 通过合并口径评估收购一家公司时商誉如何分摊

提问人：sisiminglei 时间：2019-02-28 14:53:03
陈版 下属情况实务中存在不确定性辛苦您帮忙确认一下 公司去年收购一个集团评估师采用收益法评估结果收益法评估时采用的是合并口径方式合并口径方式就是通过以合并报表为基础直接评估的 没有挨着一家家子公司打开评估现在进行商誉分摊而且公司也存在处置其中子公司的计划 公司将每家子公司定位为一个资产组由于要按照收购日子公司股权公允价值占比进行分摊 公司聘请评估师进行分摊评估师按照购买日收集的数据重新计算了每家子公司的股权公允价值 其中有几个子公司收益法评估值为负数有的收益法评估值低于可辨认净资产评估师就将收益法评估值为负数的和收益法评估值低于可辨认净资产的公司剔除了 在剩下的子公司中有两种方案先在一级子公司中进行商誉分摊 然后一级子公司再在二级子公司里再进行分摊都是按照最终母公司持股部分公允价值进行分摊 另一种方案时 符合上述分配条件的子公司直接按照股权公允价值母公司持股部分占比进行分摊两种方案结果差异不是很大 麻烦陈版帮忙确认一下其中是否存在问题两种方案哪一个更合理 评估师认为是第一种

回答人：chenyiwei
第一种做法相对较为合理。第二种做法，因为一级公司的评估值中可能包含其对二级公司投资的价值，可能会有重复。

提问人：sisiminglei 时间：2019-03-01 12:13:44
陈版 请教一下 在这种分摊方法下做商誉减值测试时能否将每家子公司的长期经营性资产划分为资产组 因为考虑到会计准则规定商誉分摊要按照资产组的公允价值占比进行分摊 如果分摊的时候按照股权公允价值占比后续商誉减值测试时按照单体公司的长期经营性资产划分为资产组是否违反会计准则
我们也在跟评估师讨论 在分摊时将单体公司股权公允价值为负数的和股权收益法评估值小于可辨认净资产公允价值的剔除 将商誉按照剩下子公司长期经营性资产公允价值（长期经营性资产可收回金额，其中实际是长期经营性资产公允价值 + 商誉）占比进行分摊商誉减值测试时按照长期经营性资产为资产组就比较符合准则了 陈版您觉得这样是否更合理

回答人：chenyiwei
也可以这样处理。